# 新设公司，同一控制下报表合并问题

提问人：hf1800 时间：2016-04-26 13:40:32
版主，有个问题想请教下，问题如下： A公司为挂牌主体，报表期间为 2014 、 2015 、 2016 年数据， 目前情况是：A公司 14 、 15 年1-9 月份的母公司为B， 15 年 10 月A公司成立子公司C，C公司收购B公司的的股权，收购完成后，A原母公司B变成了其孙公司。即股权架构由B-A，变成了A-C-B。 问题：A公司 16 年做三年的合并报表，B公司 15 年 10 月份之前的数据需要进行合并么？股权调整后视为同一控制下进行合并，新成立的C公司 10 月份之前是没数据的，追溯调整追溯到什么时间呢？

回答人：chenyiwei
在C收购B的股权之前，一般理解应先将B持有A的股权转让给B的股东，然后C才能收购B的股权，否则会造成循环持股而难以处理。
可参考《瑞华研究 2010 ～ 2014 汇编》之“问题3-2-25（同一控制范围内母子公司颠倒重组的处理）”，实际上可以理解为A对B除了“长期股权投资——A”以外的业务和资产实施了同一控制下合并，实际上与母公司直接将这些资产和业务注入A无本质区别，可按同一控制下业务合并的一般处理方法编制合并报表的前期比较数据。

提问人：hf1800 时间：2016-05-05 21:39:38
谢谢陈版的回答，有个问题想补充下，希望得解答，问题如下：背景如题目所列，B公司为香港公司，A公司为大陆境内公司，年末A公司将境外子公司进行合并的时候，1.是否需要按税率差补提所得税，境外子公司税率为16.5，境内为 25 。2.是否需要对境外利润确认递延所得税负债，如确认的话是按照16.5税率确认还是按 25 税率确认？

回答人：chenyiwei
除非有明确证据表明在可预见的未来子公司不会向母公司分利，否则都应就分利时需在当地扣缴和在境内补交的税款确认递延所得税负债。税务问题请查阅香港税法规定和内地与香港之间避免重复征税安排等相关税务规定。